
Config:
  hfst:
    Gen: ../../../src/generator-dict-gt-norm.hfst
    Morph: ../../../src/analyser-dict-gt-norm.hfst
  xerox:
    Gen: ../../../src/generator-dict-gt-norm.xfst
    Morph: ../../../src/analyser-dict-gt-norm.xfst
    App: lookup

Tests:

  Verb - list: # from dictionary
  
    almostuđ+V+Ind+Prs+Sg3: almostuvá
    anestuđ+V+Ind+Prs+Sg1: anestuum
    anestuđ+V+Ind+Prs+Sg3: anestuvá
    arbâšuđ+V+Ind+Prs+Sg3: arbâšuvá
    arguđ+V+Ind+Prs+Sg1: arguum
    asettuđ+V+Ind+Prs+Sg1: asettuum
    asettuđ+V+Ind+Prs+Sg3: asettuvá
    assimilistuđ+V+Ind+Prs+Sg1: assimilistuum
    assimilistuđ+V+Ind+Prs+Sg3: assimilistuvá
    atâštuđ+V+Ind+Prs+Sg1: atâštuum
    atâštuđ+V+Ind+Prs+Sg3: atâštuvá
    avžuđ+V+Ind+Prs+Sg1: avžuum
    aštâšuđ+V+Ind+Prs+Sg1: aštâšuum
    aštâšuđ+V+Ind+Prs+Sg3: aštâšuvá
    caimuđ+V+Ind+Prs+Sg1: caimuum
    caimâšuđ+V+Ind+Prs+Sg3: caimâšuvá
    ciccuđ+V+Ind+Prs+Sg3: ciccojeh
    cisâstuđ+V+Ind+Prs+Sg1: cisâstuum
    cisâstuđ+V+Ind+Prs+Sg3: cisâstuvá
    ciägguđ+V+Ind+Prs+Sg1: ciägum
    ciäkkuđ+V+Ind+Prs+Sg1: ciähum
    ciävvuđ+V+Ind+Prs+Sg1: ciävum
    cohhuđ+V+Ind+Prs+Sg1: cohhuum
    cuvnuđ+V+Ind+Prs+Sg1: cuvnuum
    cuáhuđ+V+Ind+Prs+Sg1: cuávum
    cuáháduđ+V+Ind+Prs+Sg1: cuáháduum
    cuáháduđ+V+Ind+Prs+Sg3: cuáháduvá
    cuápcuđ+V+Ind+Prs+Sg1: cuápcum
    cuávkkuđ+V+Ind+Prs+Sg1: cuávhum
    cápcuđ+V+Ind+Prs+Sg1: cáápcum
    eehidluđ+V+Ind+Prs+Sg1: eehidluum
    eehidluđ+V+Ind+Prs+Sg3: eehidluvá
    eennâmluđ+V+Ind+Prs+Sg1: eennâmluum
    eennâmluđ+V+Ind+Prs+Sg3: eennâmluvá
    ehiduđ+V+Ind+Prs+Sg3: ehiduvá
    eljuttuđ+V+Ind+Prs+Sg1: eljuttuum
    eljuttuđ+V+Ind+Prs+Sg3: eljuttuvá
    enniluđ+V+Ind+Prs+Sg1: enniluum
    enniluđ+V+Ind+Prs+Sg3: enniluvá
    erdâšuđ+V+Ind+Prs+Sg1: erdâšuum
    erdâšuđ+V+Ind+Prs+Sg3: erdâšuvá
    erehtuđ+V+Ind+Prs+Sg1: erehtuum
    erhittuđ+V+Ind+Prs+Sg1: erhittuum
    erhittuđ+V+Ind+Prs+Sg3: erhittuvá
    estuđ+V+Ind+Prs+Sg1: estuum
    estuđ+V+Ind+Prs+Sg3: iästoo
    ečiluđ+V+Ind+Prs+Sg1: ečiluum
    finnâšuđ+V+Ind+Prs+Sg3: finnâšuvá
    fiärkkuđ+V+Ind+Prs+Sg1: fiärhum
    fiärruđ+V+Ind+Prs+Sg1: fiärum
    fámuttuđ+V+Ind+Prs+Sg1: fámuttuum
    fámuttuđ+V+Ind+Prs+Sg3: fámuttuvá
    fáškuđ+V+Ind+Prs+Sg1: fááškum
    harduđ+V+Ind+Prs+Sg1: harduum
    harduđ+V+Ind+Prs+Sg3: hárdoo
    hardâšuđ+V+Ind+Prs+Sg3: hardâšuvá
    harkkoluđ+V+Ind+Prs+Sg1: harkkoluum
    harkkoluđ+V+Ind+Prs+Sg3: harkkoluvá
    haskâšuđ+V+Ind+Prs+Sg3: haskâšuvá
    havduđ+V+Ind+Prs+Sg1: havduum
    havduđ+V+Ind+Prs+Sg3: hávdoo
    havvuđ+V+Ind+Prs+Sg1: havvuum
    havvuđ+V+Ind+Prs+Sg3: hávvoo
    havvâšuđ+V+Ind+Prs+Sg1: havvâšuum
    havvâšuđ+V+Ind+Prs+Sg3: havvâšuvá
    hettâšuđ+V+Ind+Prs+Sg1: hettâšuum
    hettâšuđ+V+Ind+Prs+Sg3: hettâšuvá
    hirmástuđ+V+Ind+Prs+Sg1: hirmástuum
    hirmástuđ+V+Ind+Prs+Sg3: hirmástuvá
    hiäibuđ+V+Ind+Prs+Sg1: hiäibum
    hiäiluđ+V+Ind+Prs+Sg1: hiäilum
    hiäjuluđ+V+Ind+Prs+Sg1: hiäjuluum
    hiäjuluđ+V+Ind+Prs+Sg3: hiäjuluvá
    hiäjusmuđ+V+Ind+Prs+Sg3: hiäjusmuvá
    hiälssuđ+V+Ind+Prs+Sg1: hiälsum
    hiämástuđ+V+Ind+Prs+Sg1: hiämástuum
    hiärruđ+V+Ind+Prs+Sg1: hiärum
    hiäŋguđ+V+Ind+Prs+Sg1: hiäŋgum
    hiäđástuđ+V+Ind+Prs+Sg3: hiäđástuvá
    hovkkiittuđ+V+Ind+Prs+Sg3: hovkkiittuvá
    huvreluđ+V+Ind+Prs+Sg3: huvreluvá
    huáikkuđ+V+Ind+Prs+Sg1: huáihum
    huánnuđ+V+Ind+Prs+Sg1: huánum
    háccuđ+V+Ind+Prs+Sg1: háácum
    háisuđ+V+Ind+Prs+Sg1: hááisum
    hámbuđ+V+Ind+Prs+Sg1: háámbum
    hámssuđ+V+Ind+Prs+Sg1: háámsum
    hámáiduđ+V+Ind+Prs+Sg1: hámáiduum
    hámáiduđ+V+Ind+Prs+Sg3: hámáiduvá
    hárruđ+V+Ind+Prs+Sg1: háárum
    hárvuđ+V+Ind+Prs+Sg1: háárvum
    hárččuđ+V+Ind+Prs+Sg1: háárčum
    hávduđ+V+Ind+Prs+Sg1: háávdum
    hávkkuđ+V+Ind+Prs+Sg1: háávkum
    hávruđ+V+Ind+Prs+Sg1: háávrum
    háánnuđ+V+Ind+Prs+Sg1: hánum
    háánnuđ+V+Ind+Prs+Sg3: háánu
    háávvuđ+V+Ind+Prs+Sg1: háávum
    háávvuđ+V+Ind+Prs+Sg3: háávu
    háŋguđ+V+Ind+Prs+Sg1: hááŋgum
    hämittuđ+V+Ind+Prs+Sg1: hämittuum
    hämittuđ+V+Ind+Prs+Sg3: hämittuvá
    hävdiduđ+V+Ind+Prs+Sg1: hävdiduum
    hävdiduđ+V+Ind+Prs+Sg3: hävdiduvá
    identifisistuđ+V+Ind+Prs+Sg1: identifisistuum
    identifisistuđ+V+Ind+Prs+Sg3: identifisistuvá
    ilduđ+V+Ind+Prs+Sg1: ilduum
    ilduđ+V+Ind+Prs+Sg3: ildoo
    illâluđ+V+Ind+Prs+Sg3: illâluvá
    irdeluđ+V+Ind+Prs+Sg3: irdeluvá
    irduđ+V+Ind+Prs+Sg3: irdoo
    irdâluđ+V+Ind+Prs+Sg3: irdâluvá
    irâsmuđ+V+Ind+Prs+Sg3: irâsmuvá
    ittuđ+V+Ind+Prs+Sg1: ittuum
    ittuđ+V+Ind+Prs+Sg3: ittoo
    ivnettuđ+V+Ind+Prs+Sg1: ivnettuum
    ivnettuđ+V+Ind+Prs+Sg3: ivnettuvá
    ivnáiduđ+V+Ind+Prs+Sg3: ivnáiduvá
    iädduđ+V+Ind+Prs+Sg1: iädum
    iänáduđ+V+Ind+Prs+Sg1: iänáduum
    iänáduđ+V+Ind+Prs+Sg3: iänáduvá
    iärgáduđ+V+Ind+Prs+Sg1: iärgáduum
    iärgáduđ+V+Ind+Prs+Sg3: iärgáduvá
    iätáduđ+V+Ind+Prs+Sg1: iätáduum
    iätáduđ+V+Ind+Prs+Sg3: iätáduvá
    jamâstuđ+V+Ind+Prs+Sg1: jamâstuum
    jamâstuđ+V+Ind+Prs+Sg3: jamâstuvá
    jienâttuđ+V+Ind+Prs+Sg1: jienâttuum
    jienâttuđ+V+Ind+Prs+Sg3: jienâttuvá
    jierestuđ+V+Ind+Prs+Sg3: jierestuvá
    jiesâluđ+V+Ind+Prs+Sg3: jiesâluvá
    jiärástuđ+V+Ind+Prs+Sg1: jiärástuum
    jiärástuđ+V+Ind+Prs+Sg3: jiärástuvá
    jiäŋŋuđ+V+Ind+Prs+Sg1: jiäŋum
    jiäŋŋuđ+V+Ind+Prs+Sg3: jiäŋu
    jolâstuđ+V+Ind+Prs+Sg3: jolâstuvá
    josijduđ+V+Ind+Prs+Sg1: josijduum
    josijduđ+V+Ind+Prs+Sg3: josijduvá
    jotkuđ+V+Ind+Prs+Sg1: jotkuum
    jotkuđ+V+Ind+Prs+Sg3: juátkoo
    jođguđ+V+Ind+Prs+Sg3: juáđgoo
    juláluđ+V+Ind+Prs+Sg3: juláluvá
    julâluđ+V+Ind+Prs+Sg1: julâluum
    julâluđ+V+Ind+Prs+Sg3: julaluvá
    juohhuđ+V+Ind+Prs+Sg3: juohhojeh
    juohuđ+V+Ind+Prs+Sg3: juohhojeh
    justuđ+V+Ind+Prs+Sg3: justoo
    juárbuđ+V+Ind+Prs+Sg1: juárbum
    juŋâttuđ+V+Ind+Prs+Sg1: juŋâttuum
    juŋâttuđ+V+Ind+Prs+Sg3: juŋâttuvá
    jyelgittuđ+V+Ind+Prs+Sg1: jyelgittuum
    jyelgittuđ+V+Ind+Prs+Sg3: jyelgittuvá
    jávuttuđ+V+Ind+Prs+Sg1: jávuttuum
    jávuttuđ+V+Ind+Prs+Sg3: jávuttuvá
    jáválduđ+V+Ind+Prs+Sg1: jáválduum
    jáválduđ+V+Ind+Prs+Sg3: jáválduvá
    jämistuđ+V+Ind+Prs+Sg1: jämistuum
    jämistuđ+V+Ind+Prs+Sg3: jämistuvá
    jävilduđ+V+Ind+Prs+Sg3: jävilduvá
    jäävvilttuđ+V+Ind+Prs+Sg3: jäävvilttuvá
    kaavpugluđ+V+Ind+Prs+Sg3: kaavpugluvá
    kahanuđ+V+Ind+Prs+Sg3: kahanuvá
    karbuđ+V+Ind+Prs+Sg1: karbuum
    karttuđ+V+Ind+Prs+Sg3: kárttoo
    kavnuđ+V+Ind+Prs+Sg3: kávnoo
    kavreluđ+V+Ind+Prs+Sg3: kavreluvá
    kašnestuđ+V+Ind+Prs+Sg1: kašnestuum
    kašnestuđ+V+Ind+Prs+Sg3: kašnestuvá
    keldâšuđ+V+Ind+Prs+Sg3: keldâšuvá
    kelâšuđ+V+Ind+Prs+Sg3: kelâšuvá
    kessuđ+V+Ind+Prs+Sg1: kessuum
    kessuđ+V+Ind+Prs+Sg3: kiässoo
    kevttuđ+V+Ind+Prs+Sg3: kiävttoo
    keđgiluđ+V+Ind+Prs+Sg3: keđgiluvá
    kielâttuđ+V+Ind+Prs+Sg1: kielâttuum
    kielâttuđ+V+Ind+Prs+Sg3: kielâttuvá
    kieptuđ+V+Ind+Prs+Sg1: kieptuum
    kiessuđ+V+Ind+Prs+Sg3: kiässoo
    kievhuđ+V+Ind+Prs+Sg1: kievhuum
    kihluđ+V+Ind+Prs+Sg1: kihluum
    kihtuđ+V+Ind+Prs+Sg1: kihtuum
    kiijvástuđ+V+Ind+Prs+Sg1: kiijvástuum
    kiijvástuđ+V+Ind+Prs+Sg3: kiijvástuvá
    kirnâšuđ+V+Ind+Prs+Sg3: kirnâšuvá
    kiäppuđ+V+Ind+Prs+Sg1: kiäpum
    kiärduđ+V+Ind+Prs+Sg1: kiärdum
    kiärdášuđ+V+Ind+Prs+Sg1: kiärdášuum
    kiärdášuđ+V+Ind+Prs+Sg3: kiärdášuvá
    kiäsáduđ+V+Ind+Prs+Sg3: kiäsáduvá
    kiävruđ+V+Ind+Prs+Sg1: kiävrum
    kiävvuđ+V+Ind+Prs+Sg1: kiävum
    kiäzzuđ+V+Ind+Prs+Sg1: kiäzum
    kiškuđ+V+Ind+Prs+Sg1: kiškuum
    kiđđâluđ+V+Ind+Prs+Sg3: kiđđâluvá
    kohhuđ+V+Ind+Prs+Sg1: kohhuum
    kohhuđ+V+Ind+Prs+Sg3: kahhoo
    kolkkiittuđ+V+Ind+Prs+Sg1: kolkkiittuum
    kolkkiittuđ+V+Ind+Prs+Sg3: kolkkiittuvá
    kolmuđ+V+Ind+Prs+Sg1: kolmuum
    kolmuđ+V+Ind+Prs+Sg3: kalmoo
    kolmâštuđ+V+Ind+Prs+Sg1: kolmâštuum
    kolmâštuđ+V+Ind+Prs+Sg3: kolmâštuvá
    kompostluđ+V+Ind+Prs+Sg3: kompostluvá
    konnâluđ+V+Ind+Prs+Sg3: konnâluvá
    koskâlduđ+V+Ind+Prs+Sg1: koskâlduum
    koskâlduđ+V+Ind+Prs+Sg3: koskâlduvá
    kovjâttuđ+V+Ind+Prs+Sg1: kovjâttuum
    kovjâttuđ+V+Ind+Prs+Sg3: kovjâttuvá
    kovolduđ+V+Ind+Prs+Sg3: kovolduvá
    kristalšuđ+V+Ind+Prs+Sg3: kristalšuvá
    kudduđ+V+Ind+Prs+Sg1: kudduum
    kudduđ+V+Ind+Prs+Sg3: koddoo
    kuhástuđ+V+Ind+Prs+Sg1: kuhástuum
    kuhástuđ+V+Ind+Prs+Sg3: kuhástuvá
    kulhijduđ+V+Ind+Prs+Sg3: kulhijduvá
    kulluđ+V+Ind+Prs+Sg1: kulluum
    kulluđ+V+Ind+Prs+Sg3: kulloo
    kulostuđ+V+Ind+Prs+Sg3: kulostuvá
    kulottuđ+V+Ind+Prs+Sg1: kulottuum
    kulottuđ+V+Ind+Prs+Sg3: kulottuvá
    kunnâluđ+V+Ind+Prs+Sg3: kunnâluvá
    kunâttuđ+V+Ind+Prs+Sg1: kunâttuum
    kunâttuđ+V+Ind+Prs+Sg3: kunâttuvá
    kuohčuđ+V+Ind+Prs+Sg1: kuohčuum
    kuostuđ+V+Ind+Prs+Sg3: kuástoo
    kuođâlduđ+V+Ind+Prs+Sg1: kuođálduum
    kuođâlduđ+V+Ind+Prs+Sg3: kuođâlduvá
    kuođđuđ+V+Ind+Prs+Sg1: kuođđuum
    kupsuđ+V+Ind+Prs+Sg1: kupsuum
    kupsuđ+V+Ind+Prs+Sg3: kopsoo
    kuáivuđ+V+Ind+Prs+Sg1: kuáivum
    kuáláduđ+V+Ind+Prs+Sg3: kuáláduvá
    kuáláttuđ+V+Ind+Prs+Sg3: kuáláttuvá
    kuánttuđ+V+Ind+Prs+Sg1: konttum
    kuánttuđ+V+Ind+Prs+Sg1: kuántum
    kuáppuđ+V+Ind+Prs+Sg1: kuápum
    kuárjuđ+V+Ind+Prs+Sg1: kuárjum
    kuárruđ+V+Ind+Prs+Sg3: häävi
    kuárvinjuđ+V+Ind+Prs+Sg1: kuárvinjuum
    kuárvinjuđ+V+Ind+Prs+Sg3: kuárvinjuvá
    kuárŋuđ+V+Ind+Prs+Sg1: kuárŋum
    kuásmuđ+V+Ind+Prs+Sg1: kuásmum
    kuássuđ+V+Ind+Prs+Sg1: kuásum
    kuástuđ+V+Ind+Prs+Sg1: kuástum
    kuástuđ+V+Ind+Prs+Sg3: kuostuu
    kuátiluđ+V+Ind+Prs+Sg1: kuátiluum
    kuáttuđ+V+Ind+Prs+Sg1: kuáđum
    kuáššuđ+V+Ind+Prs+Sg1: koššum
    kuáššuđ+V+Ind+Prs+Sg1: kuášum
    kuškâluđ+V+Ind+Prs+Sg1: kuškâluum
    kuškâluđ+V+Ind+Prs+Sg3: kuškâluvá
    kužâstuđ+V+Ind+Prs+Sg1: kužâstuum
    kužâstuđ+V+Ind+Prs+Sg3: kužâstuvá
    kuččuđ+V+Ind+Prs+Sg1: kuččuum
    kuččuđ+V+Ind+Prs+Sg3: koččoo
    kyedistuđ+V+Ind+Prs+Sg3: kyedistuvá
    kyelettuđ+V+Ind+Prs+Sg3: kyelettuvá
    káccuđ+V+Ind+Prs+Sg1: káácum
    káhváttuđ+V+Ind+Prs+Sg1: káhváttuum
    káhváttuđ+V+Ind+Prs+Sg3: káhváttuvá
    káivuđ+V+Ind+Prs+Sg1: kááivum
    kárduđ+V+Ind+Prs+Sg1: káárdum
    káržuđ+V+Ind+Prs+Sg1: kááržum
    kásáttuđ+V+Ind+Prs+Sg1: kásáttuum
    kásáttuđ+V+Ind+Prs+Sg3: kásáttuvá
    kávluđ+V+Ind+Prs+Sg1: káávlum
    kááhuđ+V+Ind+Prs+Sg1: káávum
    kááijuđ+V+Ind+Prs+Sg1: káájum
    káđálduđ+V+Ind+Prs+Sg3: káđálduvá
    kärŋiluđ+V+Ind+Prs+Sg1: kärŋiluum
    kärŋiluđ+V+Ind+Prs+Sg3: kärŋiluvá
    lahcâluđ+V+Ind+Prs+Sg3: lahcâluvá
    lakkuđ+V+Ind+Prs+Sg1: lakkuum
    lakkuđ+V+Ind+Prs+Sg3: lákkoo
    lammâšuđ+V+Ind+Prs+Sg1: lammâšuum
    lammâšuđ+V+Ind+Prs+Sg3: lammâšuvá
    lanâstuđ+V+Ind+Prs+Sg3: lanâstuvá
    lappuđ+V+Ind+Prs+Sg1: lappuum
    lappuđ+V+Ind+Prs+Sg3: láppoo
    lievlâluđ+V+Ind+Prs+Sg3: lievlâluvá
    lievlâšuđ+V+Ind+Prs+Sg3: lievlâšuvá
    liggoluđ+V+Ind+Prs+Sg3: liggoluvá
    lihâttuđ+V+Ind+Prs+Sg1: lihâttuum
    lihâttuđ+V+Ind+Prs+Sg3: lihâttuvá
    lijkkuđ+V+Ind+Prs+Sg1: lijkkuum
    lissâluđ+V+Ind+Prs+Sg3: lissâluvá
    livvuđ+V+Ind+Prs+Sg1: livvuum
    livđuđ+V+Ind+Prs+Sg1: livđuum
    liädduđ+V+Ind+Prs+Sg1: liädum
    liäibuđ+V+Ind+Prs+Sg1: liäibum
    liävluđ+V+Ind+Prs+Sg3: liävloo
    liävuttuđ+V+Ind+Prs+Sg1: liävuttuum
    liävuttuđ+V+Ind+Prs+Sg3: liävuttuvá
    liävvuđ+V+Ind+Prs+Sg1: liävum
    liäškuđ+V+Ind+Prs+Sg1: liäškum
    liäđđuđ+V+Ind+Prs+Sg3: liäđu
    liškáduđ+V+Ind+Prs+Sg3: liškáduvá
    lohtuđ+V+Ind+Prs+Sg1: lohtuum
    lohtuđ+V+Ind+Prs+Sg3: lahtoo
    lovdâšuđ+V+Ind+Prs+Sg3: lovdâšuvá
    luhostuđ+V+Ind+Prs+Sg1: luhostuum
    luhostuđ+V+Ind+Prs+Sg3: luhostuvá
    luhottuđ+V+Ind+Prs+Sg1: luhottuum
    luhottuđ+V+Ind+Prs+Sg3: luhottuvá
    lukkuđ+V+Ind+Prs+Sg1: lukkuum
    lukkuđ+V+Ind+Prs+Sg3: lukkoo
    lukkâduđ+V+Ind+Prs+Sg3: lukkâduvá
    luoštuđ+V+Ind+Prs+Sg1: luoštuum
    luoštuđ+V+Ind+Prs+Sg3: luáštoo
    luádduđ+V+Ind+Prs+Sg1: luádum
    luágguđ+V+Ind+Prs+Sg1: luágum
    luákkuđ+V+Ind+Prs+Sg1: luáhum
    luánáttuđ+V+Ind+Prs+Sg3: luánáttuvá
    luáttuđ+V+Ind+Prs+Sg1: luátum
    luáŋkkuđ+V+Ind+Prs+Sg3: luáŋkui
    luážžuđ+V+Ind+Prs+Sg3: luážui
    láivuđ+V+Ind+Prs+Sg1: lááivum
    lávguđ+V+Ind+Prs+Sg1: láávgum
    lávkkuđ+V+Ind+Prs+Sg1: láávhum
    lávluđ+V+Ind+Prs+Sg1: láávlum
    lávluđ+V+Ind+Prs+Sg3: muollânjienâin
    láámmuđ+V+Ind+Prs+Sg1: láámum
    lááppuđ+V+Ind+Prs+Sg1: láávum
    láávvuđ+V+Ind+Prs+Sg1: láávum
    láškuđ+V+Ind+Prs+Sg1: lááškum
    lädiluđ+V+Ind+Prs+Sg1: lädiluum
    lädiluđ+V+Ind+Prs+Sg3: lädiluvá
    lävviluđ+V+Ind+Prs+Sg3: lävviluvá
    majettuđ+V+Ind+Prs+Sg3: majettuvá
    makkuđ+V+Ind+Prs+Sg1: makkuum
    makkuđ+V+Ind+Prs+Sg3: mákkoo
    maksuđ+V+Ind+Prs+Sg3: máksoo
    mavsâttuđ+V+Ind+Prs+Sg3: mavsâttuvá
    maŋanuđ+V+Ind+Prs+Sg1: maŋanuum
    mecciluđ+V+Ind+Prs+Sg3: mecciluvá
    meccuđ+V+Ind+Prs+Sg3: miäccojeh
    merettuđ+V+Ind+Prs+Sg1: merettuum
    merettuđ+V+Ind+Prs+Sg3: merettuvá
    meriduđ+V+Ind+Prs+Sg3: meriduvvoo
    merkkuđ+V+Ind+Prs+Sg1: merkkuum
    merkkuđ+V+Ind+Prs+Sg3: miärkkoo
    mestuđ+V+Ind+Prs+Sg3: miästoo
    mielkkuđ+V+Ind+Prs+Sg3: miälkkojeh
    mielâstuđ+V+Ind+Prs+Sg1: mielâstuum
    mielâstuđ+V+Ind+Prs+Sg3: mielâstuvá
    mielâttuđ+V+Ind+Prs+Sg3: mielâttuvá
    miäcástuđ+V+Ind+Prs+Sg1: miäcástuum
    miäcástuđ+V+Ind+Prs+Sg3: miäcástuvá
    miälluđ+V+Ind+Prs+Sg1: miälum
    miänástuđ+V+Ind+Prs+Sg1: miänástuum
    miänástuđ+V+Ind+Prs+Sg3: miänástuvá
    miärkkuđ+V+Ind+Prs+Sg1: miärhum
    miäsmuđ+V+Ind+Prs+Sg1: miäsmum
    miävluđ+V+Ind+Prs+Sg1: miävlum
    morruđ+V+Ind+Prs+Sg1: morruum
    morruđ+V+Ind+Prs+Sg3: muárroo
    mođáttuđ+V+Ind+Prs+Sg3: mođáttuvá
    muivâšuđ+V+Ind+Prs+Sg3: muivâšuvá
    muokkâšuđ+V+Ind+Prs+Sg3: muokkâšuvá
    muottuđ+V+Ind+Prs+Sg1: muottuum
    muottuđ+V+Ind+Prs+Sg3: muáttoo
    murduđ+V+Ind+Prs+Sg3: murdojeh
    muttuđ+V+Ind+Prs+Sg1: muttuum
    muttuđ+V+Ind+Prs+Sg3: muttoo
    muáccuđ+V+Ind+Prs+Sg1: muásum
    muáijuđ+V+Ind+Prs+Sg1: muájum
    muáijuđ+V+Ind+Prs+Sg3: muáju
    muáikkuđ+V+Ind+Prs+Sg1: muáihum
    muálkkiluđ+V+Ind+Prs+Sg3: muálkkiluvá
    muálkkuđ+V+Ind+Prs+Sg1: muálhum
    muálusluđ+V+Ind+Prs+Sg3: muálusluvá
    muáráttuđ+V+Ind+Prs+Sg1: muáráttuum
    muáráttuđ+V+Ind+Prs+Sg3: muáráttuvá
    muássuđ+V+Ind+Prs+Sg1: muásum
    muátkuđ+V+Ind+Prs+Sg1: muáđhum
    muávluđ+V+Ind+Prs+Sg1: muávlum
    muávruđ+V+Ind+Prs+Sg1: muávrum
    muštottuđ+V+Ind+Prs+Sg1: muštottuum
    muštottuđ+V+Ind+Prs+Sg3: muštottuvá
    máccuđ+V+Ind+Prs+Sg1: máácum
    máinuđ+V+Ind+Prs+Sg1: mááinum
    márfuđ+V+Ind+Prs+Sg1: máárfum
    máttááttuđ+V+Ind+Prs+Sg3: máttááttuvvoo
    mátuduđ+V+Ind+Prs+Sg3: mááttud
    mášuttuđ+V+Ind+Prs+Sg1: mášuttuum
    mášuttuđ+V+Ind+Prs+Sg3: mášuttuvá
    najâstuđ+V+Ind+Prs+Sg1: najâstuum
    navcâttuđ+V+Ind+Prs+Sg1: navcâttuum
    navcâttuđ+V+Ind+Prs+Sg3: navcâttuvá
    niälguđ+V+Ind+Prs+Sg1: niälgum
    niälgástuđ+V+Ind+Prs+Sg1: niälgástuum
    niälgástuđ+V+Ind+Prs+Sg3: niälgástuvá
    niävvuđ+V+Ind+Prs+Sg1: niävum
    niävzuđ+V+Ind+Prs+Sg1: niävzum
    njabbuđ+V+Ind+Prs+Sg1: njabbuum
    njalgâšuđ+V+Ind+Prs+Sg3: njalgâšuvá
    njiäpcuđ+V+Ind+Prs+Sg1: njiäpcum
    njiäššuđ+V+Ind+Prs+Sg1: njiäšum
    njunáduđ+V+Ind+Prs+Sg1: njunáduum
    njunáduđ+V+Ind+Prs+Sg3: njunáduvá
    njuottuđ+V+Ind+Prs+Sg1: njuottuum
    njuovâttuđ+V+Ind+Prs+Sg1: njuovâttuum
    njuálccuđ+V+Ind+Prs+Sg1: njuálcum
    njuámmuđ+V+Ind+Prs+Sg3: njuámu
    njuárbuđ+V+Ind+Prs+Sg1: njuárbum
    njuárguđ+V+Ind+Prs+Sg1: njuárgum
    njuáđđuđ+V+Ind+Prs+Sg3: njuáđu
    njálmuđ+V+Ind+Prs+Sg1: njáálmum
    njárbuđ+V+Ind+Prs+Sg1: njáárbum
    njávguđ+V+Ind+Prs+Sg1: njáávgum
    nobduđ+V+Ind+Prs+Sg1: nobduum
    nobduđ+V+Ind+Prs+Sg3: nabdoo
    nubástuđ+V+Ind+Prs+Sg3: nubástuvá
    nuhhuđ+V+Ind+Prs+Sg1: nuhhuum
    nuhhuđ+V+Ind+Prs+Sg3: nohhoo
    nuolluđ+V+Ind+Prs+Sg3: nuálloo
    nurrâluđ+V+Ind+Prs+Sg1: nurrâluum
    nurrâluđ+V+Ind+Prs+Sg3: nurrâluvá
    nursseluđ+V+Ind+Prs+Sg3: nursseluvá
    nuttâluđ+V+Ind+Prs+Sg1: nuttâluum
    nuttâluđ+V+Ind+Prs+Sg3: nuttâluvá
    nuáiduđ+V+Ind+Prs+Sg1: nuáidum
    nuáiguđ+V+Ind+Prs+Sg1: nuáigum
    nuáskuđ+V+Ind+Prs+Sg1: nuáskum
    nuáttuđ+V+Ind+Prs+Sg1: nuátum
    nyeskiduđ+V+Ind+Prs+Sg3: nyeskiduvá
    návduđ+V+Ind+Prs+Sg1: náávdum
    nááđđuđ+V+Ind+Prs+Sg1: nááđum
    nälittuđ+V+Ind+Prs+Sg1: nälittuum
    nälittuđ+V+Ind+Prs+Sg3: nälittuvá
    ohtâluđ+V+Ind+Prs+Sg1: ohtâluum
    ohtâluđ+V+Ind+Prs+Sg3: ohtâluvá
    ohtâšuđ+V+Ind+Prs+Sg1: ohtâšuum
    ohtâšuđ+V+Ind+Prs+Sg3: ohtâšuvá
    oinuđ+V+Ind+Prs+Sg1: oinuum
    oinuđ+V+Ind+Prs+Sg3: mahte
    oinuđ+V+Ind+Prs+Sg3: uáinoo
    olášuđ+V+Ind+Prs+Sg3: olášuvá
    onnuđ+V+Ind+Prs+Sg1: onnuum
    onnuđ+V+Ind+Prs+Sg3: annoo
    ornášuđ+V+Ind+Prs+Sg3: ornášuvá
    orvâttuđ+V+Ind+Prs+Sg1: orvâttuum
    ostoduđ+V+Ind+Prs+Sg3: ostoduvá
    ostâstuđ+V+Ind+Prs+Sg1: ostâstuum
    ostâstuđ+V+Ind+Prs+Sg3: ostâstuvá
    ovtâstuđ+V+Ind+Prs+Sg1: ovtâstuum
    ovtâstuđ+V+Ind+Prs+Sg3: ovtâstuvá
    ožijduđ+V+Ind+Prs+Sg1: ožijduum
    paattuđ+V+Ind+Prs+Sg1: paattuum
    paccâšuđ+V+Ind+Prs+Sg1: paccâšuum
    paccâšuđ+V+Ind+Prs+Sg3: paccâšuvá
    pahaduđ+V+Ind+Prs+Sg1: pahaduum
    pahaduđ+V+Ind+Prs+Sg3: pahaduvá
    paittuđ+V+Ind+Prs+Sg1: paittuum
    paittuđ+V+Ind+Prs+Sg3: páittoo
    parttâšuđ+V+Ind+Prs+Sg1: parttâšuum
    parttâšuđ+V+Ind+Prs+Sg3: parttâšuvá
    parâluđ+V+Ind+Prs+Sg1: parâluum
    parâluđ+V+Ind+Prs+Sg3: parâluvá
    paskiittuđ+V+Ind+Prs+Sg3: paskiittuvá
    passuđ+V+Ind+Prs+Sg1: passuum
    passuđ+V+Ind+Prs+Sg3: pássoo
    pastettuđ+V+Ind+Prs+Sg3: pastettuvá
    paškestuđ+V+Ind+Prs+Sg1: paškestuum
    paškestuđ+V+Ind+Prs+Sg3: paškestuvá
    paštuđ+V+Ind+Prs+Sg1: paštuum
    paštuđ+V+Ind+Prs+Sg3: páštoo
    paččuđ+V+Ind+Prs+Sg1: paččuum
    paččuđ+V+Ind+Prs+Sg3: páččoo
    pekkuđ+V+Ind+Prs+Sg1: pekkuum
    pelhittuđ+V+Ind+Prs+Sg1: pelhittuum
    pelhittuđ+V+Ind+Prs+Sg3: pelhittuvá
    peliluđ+V+Ind+Prs+Sg3: peliluvá
    peljittuđ+V+Ind+Prs+Sg1: peljittuum
    peljittuđ+V+Ind+Prs+Sg3: peljittuvá
    persovnluđ+V+Ind+Prs+Sg3: persovnluvá
    perttuđ+V+Ind+Prs+Sg1: perttuum
    perttuđ+V+Ind+Prs+Sg3: piärttoo
    pettuđ+V+Ind+Prs+Sg1: pettuum
    pettâšuđ+V+Ind+Prs+Sg1: pettâšuum
    pettâšuđ+V+Ind+Prs+Sg3: pettâšuvá
    pevhištuđ+V+Ind+Prs+Sg3: pevhištuvá
    piccuđ+V+Ind+Prs+Sg1: piccuum
    piccuđ+V+Ind+Prs+Sg3: piccoo
    pieggiittuđ+V+Ind+Prs+Sg1: pieggiittuum
    pieggiittuđ+V+Ind+Prs+Sg3: pieggiittuvá
    piegguđ+V+Ind+Prs+Sg1: piegguum
    piegguđ+V+Ind+Prs+Sg3: piäggoo
    pijguđ+V+Ind+Prs+Sg1: pijguum
    pijnešuđ+V+Ind+Prs+Sg3: pijnešuvá
    pillâšuđ+V+Ind+Prs+Sg3: pillâšuvá
    pimeluđ+V+Ind+Prs+Sg3: pimeluvá
    pivâstuđ+V+Ind+Prs+Sg1: pivâstuum
    piähtuđ+V+Ind+Prs+Sg1: piähtuum
    piähuđ+V+Ind+Prs+Sg1: piävum
    piäiváduđ+V+Ind+Prs+Sg1: piäiváduum
    piäiváduđ+V+Ind+Prs+Sg3: piäiváduvá
    piälkkuđ+V+Ind+Prs+Sg1: piälhum
    piäluštuđ+V+Ind+Prs+Sg1: piäluštuum
    piäluštuđ+V+Ind+Prs+Sg3: piäluštuvá
    piäláluđ+V+Ind+Prs+Sg3: piäláluvá
    pogâštuđ+V+Ind+Prs+Sg3: pogâštuvá
    pokkâšuđ+V+Ind+Prs+Sg1: pokkâšuum
    pokkâšuđ+V+Ind+Prs+Sg3: pokkâšuvá
    porottuđ+V+Ind+Prs+Sg1: porottuum
    porottuđ+V+Ind+Prs+Sg3: porottuvá
    porskâšuđ+V+Ind+Prs+Sg1: porskâšuum
    porskâšuđ+V+Ind+Prs+Sg3: porskâšuvá
    posoluđ+V+Ind+Prs+Sg1: posoluum
    posoluđ+V+Ind+Prs+Sg3: posoluvá
    possuđ+V+Ind+Prs+Sg1: possuum
    possuđ+V+Ind+Prs+Sg3: passoo
    pottuđ+V+Ind+Prs+Sg1: pottuum
    pottuđ+V+Ind+Prs+Sg3: puáttoo
    poškâttuđ+V+Ind+Prs+Sg1: poškâttuum
    poškâttuđ+V+Ind+Prs+Sg3: poškâttuvá
    punnjuđ+V+Ind+Prs+Sg1: punnjuum
    punnjuđ+V+Ind+Prs+Sg3: ponnjoo
    punttâluđ+V+Ind+Prs+Sg3: punttâluvá
    purguđ+V+Ind+Prs+Sg3: porgoo
    purâstuđ+V+Ind+Prs+Sg1: purâstuum
    purâstuđ+V+Ind+Prs+Sg3: purâstuvá
    pussuđ+V+Ind+Prs+Sg1: pussuum
    pussuđ+V+Ind+Prs+Sg3: possojii
    puágguđ+V+Ind+Prs+Sg1: puágum
    puáhuduđ+V+Ind+Prs+Sg1: puáhuduum
    puáhuduđ+V+Ind+Prs+Sg3: puáhuduvá
    puáiduđ+V+Ind+Prs+Sg1: puáidum
    puáiduđ+V+Ind+Prs+Sg1: puáiduum
    puáimuđ+V+Ind+Prs+Sg1: puáimum
    puájuiduđ+V+Ind+Prs+Sg3: puájuiduvá
    puáksuđ+V+Ind+Prs+Sg1: poksum
    puáksuđ+V+Ind+Prs+Sg1: puávsum
    puáskuđ+V+Ind+Prs+Sg1: puáskum
    puásuiluđ+V+Ind+Prs+Sg3: puásuiluvá
    puásuittuđ+V+Ind+Prs+Sg1: puásuittuum
    puásuittuđ+V+Ind+Prs+Sg3: puásuittuvá
    puátkuduđ+V+Ind+Prs+Sg1: puátkuduum
    puátkuduđ+V+Ind+Prs+Sg3: puátkuduvá
    puátkuđ+V+Ind+Prs+Sg1: potkum
    puátkuđ+V+Ind+Prs+Sg1: puáđhum
    puáđđuđ+V+Ind+Prs+Sg1: puáđum
    páiđuđ+V+Ind+Prs+Sg1: pááiđum
    pákkuđ+V+Ind+Prs+Sg1: pááhum
    pálttuđ+V+Ind+Prs+Sg1: pááltum
    párguđ+V+Ind+Prs+Sg1: páárgum
    párttuluđ+V+Ind+Prs+Sg1: párttuluum
    párttuluđ+V+Ind+Prs+Sg3: párttuluvá
    pávkkuđ+V+Ind+Prs+Sg3: pávkku
    pážžuđ+V+Ind+Prs+Sg1: páážum
    päiđittuđ+V+Ind+Prs+Sg1: päiđittuum
    päiđittuđ+V+Ind+Prs+Sg3: päiđittuvá
    pänittuđ+V+Ind+Prs+Sg1: pänittuum
    pänittuđ+V+Ind+Prs+Sg3: pänittuvá
    rahtuđ+V+Ind+Prs+Sg1: rahtuum
    rahtuđ+V+Ind+Prs+Sg3: ráhtoo
    rammuđ+V+Ind+Prs+Sg1: rammuum
    rammuđ+V+Ind+Prs+Sg3: rámmoo
    ramsahkuđ+V+Ind+Prs+Sg1: ramsahkuum
    ratkuđ+V+Ind+Prs+Sg1: ratkuum
    ratkuđ+V+Ind+Prs+Sg3: rátkoo
    repčuđ+V+Ind+Prs+Sg3: riäpčoo
    restâluđ+V+Ind+Prs+Sg3: restâluvá
    reŋguđ+V+Ind+Prs+Sg1: reŋguum
    reŋguđ+V+Ind+Prs+Sg3: riäŋgoo
    reštuđ+V+Ind+Prs+Sg1: reštuum
    reštuđ+V+Ind+Prs+Sg3: riäštoo
    rievduđ+V+Ind+Prs+Sg1: rievduum
    rievduđ+V+Ind+Prs+Sg3: riävdoo
    rivgooluđ+V+Ind+Prs+Sg1: rivgooluum
    rivgooluđ+V+Ind+Prs+Sg3: rivgooluvá
    riägguđ+V+Ind+Prs+Sg3: riägguh
    riänduđ+V+Ind+Prs+Sg1: riändum
    riännjuđ+V+Ind+Prs+Sg1: riänjum
    riäpčuđ+V+Ind+Prs+Sg1: riäpčum
    riäččuđ+V+Ind+Prs+Sg1: riäjum
    rokkeluđ+V+Ind+Prs+Sg1: rokkeluum
    rokkeluđ+V+Ind+Prs+Sg3: rokkeluvá
    rumâduđ+V+Ind+Prs+Sg3: rumâduvá
    ruossâlistuđ+V+Ind+Prs+Sg3: ruossâlistoo
    ruotâsmuđ+V+Ind+Prs+Sg3: ruotâsmuvá
    ruotâstuđ+V+Ind+Prs+Sg3: ruotâstuvá
    ruttâluđ+V+Ind+Prs+Sg1: ruttâluum
    ruttâluđ+V+Ind+Prs+Sg3: ruttâluvá
    ruvvâšuđ+V+Ind+Prs+Sg1: ruvvâšuum
    ruvvâšuđ+V+Ind+Prs+Sg3: ruvvâšuvá
    ruábbuđ+V+Ind+Prs+Sg1: ruábum
    ruáibuđ+V+Ind+Prs+Sg1: ruáibum
    ruáinuđ+V+Ind+Prs+Sg1: ruáinum
    ruáiskuđ+V+Ind+Prs+Sg1: ruáiskum
    ruámmuđ+V+Ind+Prs+Sg1: ruámum
    ruámnjiluđ+V+Ind+Prs+Sg1: ruámnjiluum
    ruámnjiluđ+V+Ind+Prs+Sg3: ruámnjiluvá
    ruánnuđ+V+Ind+Prs+Sg3: ruánu
    ruásmuttuđ+V+Ind+Prs+Sg1: ruásmuttuum
    ruásmuttuđ+V+Ind+Prs+Sg3: ruásmuttuvá
    ruásnuluđ+V+Ind+Prs+Sg1: ruásnuluum
    ruásnuluđ+V+Ind+Prs+Sg3: ruásnuluvá
    ruássuđ+V+Ind+Prs+Sg3: ruásu
    ruástuđ+V+Ind+Prs+Sg1: ruástum
    ruáttuđ+V+Ind+Prs+Sg3: ruáttojeh
    ruátuluđ+V+Ind+Prs+Sg3: ruátuluvá
    ruáŋguđ+V+Ind+Prs+Sg1: roŋgum
    ruáŋguđ+V+Ind+Prs+Sg1: ruáŋgum
    ruáškuđ+V+Ind+Prs+Sg1: ruáškum
    ruáškuđ+V+Ind+Prs+Sg3: ruáškuh
    ruđâttuđ+V+Ind+Prs+Sg1: ruđâttuum
    ruđâttuđ+V+Ind+Prs+Sg3: ruđâttuvá
    rábbuđ+V+Ind+Prs+Sg1: ráábum
    rágguđ+V+Ind+Prs+Sg1: ráágum
    rágguđ+V+Ind+Prs+Sg3: rágguh
    ráhtulâšvuođâluđ+V+Ind+Prs+Sg3: ráhtulâšvuođâluvá
    ráhtulâššuđ+V+Ind+Prs+Sg3: ráhtulâššuvá
    ráhtálâšvuotâluđ+V+Ind+Prs+Sg3: ráhtálâšvuotâluvá
    ráivuđ+V+Ind+Prs+Sg1: rááivum
    rájášuđ+V+Ind+Prs+Sg3: rájášuvá
    rámškuđ+V+Ind+Prs+Sg1: ráámškum
    rásáduđ+V+Ind+Prs+Sg3: rásáduvá
    rávhuttuđ+V+Ind+Prs+Sg1: rávhuttuum
    rávhuttuđ+V+Ind+Prs+Sg3: rávhuttuvá
    rávásmuđ+V+Ind+Prs+Sg1: rávásmuum
    rávásmuđ+V+Ind+Prs+Sg3: rávásmuvá
    rááhuđ+V+Ind+Prs+Sg1: ráávum
    rááhuđ+V+Ind+Prs+Sg3: rááhu
    rááppuđ+V+Ind+Prs+Sg1: ráávum
    rážžuđ+V+Ind+Prs+Sg3: rážžu
    rähistuđ+V+Ind+Prs+Sg1: rähistuum
    rähistuđ+V+Ind+Prs+Sg3: rähistuvá
    räđittuđ+V+Ind+Prs+Sg1: räđittuum
    räđittuđ+V+Ind+Prs+Sg3: räđittuvá
    sajaduđ+V+Ind+Prs+Sg1: sajaduum
    sajaduđ+V+Ind+Prs+Sg3: sajaduvá
    sajettuđ+V+Ind+Prs+Sg1: sajettuum
    sajettuđ+V+Ind+Prs+Sg3: sajettuvá
    salttâšuđ+V+Ind+Prs+Sg3: salttâšuvá
    sarettuđ+V+Ind+Prs+Sg1: sarettuum
    sarettuđ+V+Ind+Prs+Sg3: sarettuvá
    sattuđ+V+Ind+Prs+Sg1: sattuum
    sattuđ+V+Ind+Prs+Sg3: sáttoo
    semmuđ+V+Ind+Prs+Sg1: semmuum
    semmuđ+V+Ind+Prs+Sg3: siämmoo
    sevtilduđ+V+Ind+Prs+Sg3: sevtilduvá
    sieđgâluđ+V+Ind+Prs+Sg3: sieđgâluvá
    silluđ+V+Ind+Prs+Sg3: silloo
    silluđ+V+Ind+Prs+Sg3: silo
    sinoluđ+V+Ind+Prs+Sg3: sinoluvá
    sirdâšuđ+V+Ind+Prs+Sg3: sirdâšuvá
    siägguđ+V+Ind+Prs+Sg1: siägum
    siähuđ+V+Ind+Prs+Sg1: siävum
    siäijuđ+V+Ind+Prs+Sg3: siäju
    siäiluđ+V+Ind+Prs+Sg1: siäilum
    siäivuđ+V+Ind+Prs+Sg1: siäivum
    siämuluđ+V+Ind+Prs+Sg1: siämuluum
    siämuluđ+V+Ind+Prs+Sg3: siämuluvá
    siäptuđ+V+Ind+Prs+Sg1: siäptum
    siävuttuđ+V+Ind+Prs+Sg3: siävuttuvvoo
    siävvuđ+V+Ind+Prs+Sg1: siävum
    siävŋánuđ+V+Ind+Prs+Sg1: siävŋánuum
    siävŋánuđ+V+Ind+Prs+Sg3: siävŋánuvá
    siäđđuđ+V+Ind+Prs+Sg3: siäđu
    siđâruđ+V+Ind+Prs+Sg1: siđâruum
    siđâruđ+V+Ind+Prs+Sg3: siđâruvá
    skaappuđ+V+Ind+Prs+Sg1: skaapum
    skainâšuđ+V+Ind+Prs+Sg3: skainâšuvá
    skappuđ+V+Ind+Prs+Sg1: skappuum
    skađâšuđ+V+Ind+Prs+Sg1: skađâšuum
    skađâšuđ+V+Ind+Prs+Sg3: skađâšuvá
    skemmâšuđ+V+Ind+Prs+Sg3: skemmâšuvá
    skippuđ+V+Ind+Prs+Sg1: skippuum
    skiälguđ+V+Ind+Prs+Sg1: skiälgum
    skiärruđ+V+Ind+Prs+Sg3: skiärru
    skuáibuđ+V+Ind+Prs+Sg1: skuáibum
    skuárččuđ+V+Ind+Prs+Sg1: skorččum
    skuárččuđ+V+Ind+Prs+Sg1: skuárčum
    skučeluđ+V+Ind+Prs+Sg3: skučeluvá
    skáávvuđ+V+Ind+Prs+Sg3: skáávu
    skááččuđ+V+Ind+Prs+Sg3: skááču
    slummiluđ+V+Ind+Prs+Sg3: slummiluvá
    smijđuđ+V+Ind+Prs+Sg1: smijđuum
    smiärruđ+V+Ind+Prs+Sg3: smiäru
    sniälkkuđ+V+Ind+Prs+Sg3: sniälhui
    snuálttuđ+V+Ind+Prs+Sg1: snuáltum
    snärkkiluđ+V+Ind+Prs+Sg3: snärkkiluvá
    sohâluđ+V+Ind+Prs+Sg1: sohâluum
    sohâluđ+V+Ind+Prs+Sg3: sohâluvá
    soovsâluđ+V+Ind+Prs+Sg1: soovsâluum
    soovsâluđ+V+Ind+Prs+Sg3: soovsâluvá
    sorduđ+V+Ind+Prs+Sg1: sorduum
    sorduđ+V+Ind+Prs+Sg3: suárdoo
    sordâšuđ+V+Ind+Prs+Sg1: sordâšuum
    sordâšuđ+V+Ind+Prs+Sg3: sordâšuvá
    sotkâšuđ+V+Ind+Prs+Sg1: sotkâšuum
    sotkâšuđ+V+Ind+Prs+Sg3: sotkâšuvá
    sovsâluđ+V+Ind+Prs+Sg1: sovsâluum
    sovsâluđ+V+Ind+Prs+Sg3: sovsâluvá
    sovđâluđ+V+Ind+Prs+Sg3: sovđâluvá
    spesiaališuđ+V+Ind+Prs+Sg1: spesiaališuum
    spesiaališuđ+V+Ind+Prs+Sg3: spesiaališuvá
    spiäkkuđ+V+Ind+Prs+Sg1: spiähum
    spáikkuđ+V+Ind+Prs+Sg1: spááihum
    staaruđ+V+Ind+Prs+Sg1: staaruum
    staaruđ+V+Ind+Prs+Sg3: stáároo
    stagguđ+V+Ind+Prs+Sg1: stagguum
    stagguđ+V+Ind+Prs+Sg3: stággoo
    stiärguđ+V+Ind+Prs+Sg1: stergum
    stiärguđ+V+Ind+Prs+Sg1: stiärgum
    stuárguđ+V+Ind+Prs+Sg1: stuárgum
    stuárruđ+V+Ind+Prs+Sg1: stuárum
    stávruđ+V+Ind+Prs+Sg1: stáávrum
    suddoduđ+V+Ind+Prs+Sg1: suddoduum
    suddoduđ+V+Ind+Prs+Sg3: suddoduvá
    sudduđ+V+Ind+Prs+Sg1: sudduum
    sudduđ+V+Ind+Prs+Sg3: suddoo
    suddâluđ+V+Ind+Prs+Sg1: suddâluum
    suddâluđ+V+Ind+Prs+Sg3: oohtân
    suddâluđ+V+Ind+Prs+Sg3: suddâluvá
    suittuđ+V+Ind+Prs+Sg1: suittuum
    suittuđ+V+Ind+Prs+Sg3: suittoo
    suođâšuđ+V+Ind+Prs+Sg3: suođâšuvá
    suptâluđ+V+Ind+Prs+Sg3: suptâluvá
    surgástuđ+V+Ind+Prs+Sg3: surgástuvá
    surmâšuđ+V+Ind+Prs+Sg1: surmâšuum
    surmâšuđ+V+Ind+Prs+Sg3: surmâšuvá
    surruđ+V+Ind+Prs+Sg1: surruum
    surruđ+V+Ind+Prs+Sg3: sorroo
    suvâttuđ+V+Ind+Prs+Sg1: suvâttuum
    suvâttuđ+V+Ind+Prs+Sg3: suvâttuvá
    suáhuđ+V+Ind+Prs+Sg1: suávum
    suáibuđ+V+Ind+Prs+Sg1: suáibum
    suálmuđ+V+Ind+Prs+Sg1: suálmum
    suáppuđ+V+Ind+Prs+Sg1: suápum
    suárviluđ+V+Ind+Prs+Sg3: suárviluvá
    suárvuđ+V+Ind+Prs+Sg1: suárvum
    suárvuđ+V+Ind+Prs+Sg3: sorvuu
    suávvuđ+V+Ind+Prs+Sg1: suávum
    sáhuttuđ+V+Ind+Prs+Sg1: sáhuttuum
    sáhuttuđ+V+Ind+Prs+Sg3: sáhuttuvá
    sáppuđ+V+Ind+Prs+Sg3: sáppoo
    sárguđ+V+Ind+Prs+Sg1: sáárgum
    sárnuđ+V+Ind+Prs+Sg1: sáárnum
    sávnuđ+V+Ind+Prs+Sg1: sáávnum
    sávnuđ+V+Ind+Prs+Sg3: sávnu
    sávruđ+V+Ind+Prs+Sg1: sáávrum
    sänittuđ+V+Ind+Prs+Sg1: sänittuum
    sänittuđ+V+Ind+Prs+Sg3: sänittuvá
    tamâšuđ+V+Ind+Prs+Sg3: tamâšuvá
    tarbâšuđ+V+Ind+Prs+Sg1: tarbâšuum
    tarbâšuđ+V+Ind+Prs+Sg3: tarbâšuvá
    tarkkuđ+V+Ind+Prs+Sg1: tarkkuum
    tepčuđ+V+Ind+Prs+Sg1: tepčuum
    tepčuđ+V+Ind+Prs+Sg3: tiäpčoo
    tevduđ+V+Ind+Prs+Sg3: tiävdoo
    tiettuđ+V+Ind+Prs+Sg1: tiettuum
    tiettuđ+V+Ind+Prs+Sg3: tiättoo
    tigguđ+V+Ind+Prs+Sg1: tigguum
    tiäbđuđ+V+Ind+Prs+Sg1: tiäbđum
    tiäbžuđ+V+Ind+Prs+Sg1: tiäbžum
    tiälluđ+V+Ind+Prs+Sg1: tiälum
    tiämbuđ+V+Ind+Prs+Sg1: tiämbum
    tiännuđ+V+Ind+Prs+Sg1: tiänum
    tiännuđ+V+Ind+Prs+Sg3: tiänu
    tiäppuđ+V+Ind+Prs+Sg1: tiäpum
    tiäškuđ+V+Ind+Prs+Sg1: tiäškum
    toijuđ+V+Ind+Prs+Sg1: toijuum
    toijuđ+V+Ind+Prs+Sg3: tuáijoo
    toperuđ+V+Ind+Prs+Sg1: toperuum
    toperuđ+V+Ind+Prs+Sg3: toperuvá
    toskástuđ+V+Ind+Prs+Sg1: toskástuum
    toskástuđ+V+Ind+Prs+Sg3: toskástuvá
    tu]ástuđ+V+Ind+Prs+Sg1: tu]ástuum
    tu]ástuđ+V+Ind+Prs+Sg3: tu]ástuvá
    tubduđ+V+Ind+Prs+Sg1: tubduum
    tubduđ+V+Ind+Prs+Sg3: tobdoo
    tulkkuđ+V+Ind+Prs+Sg1: tulkkuum
    tulkkuđ+V+Ind+Prs+Sg3: tulkkoo
    tuoibuđ+V+Ind+Prs+Sg1: tuoibuum
    tuoibuđ+V+Ind+Prs+Sg3: tuáiboo
    tuoijuđ+V+Ind+Prs+Sg1: tuoijuum
    tuoijuđ+V+Ind+Prs+Sg3: tuáijoo
    tuopâluđ+V+Ind+Prs+Sg3: tuopâluvá
    tuorruđ+V+Ind+Prs+Sg3: tuárroo
    turmuđ+V+Ind+Prs+Sg3: turmojeh
    turrâšuđ+V+Ind+Prs+Sg1: turrâšuum
    turrâšuđ+V+Ind+Prs+Sg3: turrâšuvá
    tuveluđ+V+Ind+Prs+Sg1: tuveluum
    tuveluđ+V+Ind+Prs+Sg3: tuveluvá
    tuádduđ+V+Ind+Prs+Sg1: tuádum
    tuágguđ+V+Ind+Prs+Sg3: tuágguh
    tuáhkuđ+V+Ind+Prs+Sg1: tuáhkum
    tuáivuđ+V+Ind+Prs+Sg1: tuáivum
    tuákkuđ+V+Ind+Prs+Sg3: tuákku
    tuálvuđ+V+Ind+Prs+Sg1: tolvum
    tuálvuđ+V+Ind+Prs+Sg1: tuálvum
    tuálššuđ+V+Ind+Prs+Sg1: tuálšum
    tuáppuđ+V+Ind+Prs+Sg1: tooppum
    tuáppuđ+V+Ind+Prs+Sg1: tuávum
    tuárbuđ+V+Ind+Prs+Sg1: tuárbum
    tuárjuđ+V+Ind+Prs+Sg1: tuárjum
    tuárjuđ+V+Ind+Prs+Sg3: tuárju
    tuárruđ+V+Ind+Prs+Sg1: toorrum
    tuárruđ+V+Ind+Prs+Sg1: tuárum
    tuárššuđ+V+Ind+Prs+Sg1: tuáršum
    tuástuđ+V+Ind+Prs+Sg1: tuástum
    tuáŋguđ+V+Ind+Prs+Sg1: tuáŋgum
    tuáškuđ+V+Ind+Prs+Sg1: tuáškum
    tyemmejuđ+V+Ind+Prs+Sg1: tyemmejuum
    tyemmejuđ+V+Ind+Prs+Sg3: tyemmejuvvoo
    tábáhtuđ+V+Ind+Prs+Sg3: tábáhtuvá
    tágguđ+V+Ind+Prs+Sg3: tággu
    táiguđ+V+Ind+Prs+Sg3: táiguh
    táissuđ+V+Ind+Prs+Sg1: tááisum
    tálkkuđ+V+Ind+Prs+Sg1: táálhum
    tálváduđ+V+Ind+Prs+Sg1: tálváduum
    tálváduđ+V+Ind+Prs+Sg3: tálváduvá
    tápáduđ+V+Ind+Prs+Sg1: tápáduum
    tápáduđ+V+Ind+Prs+Sg3: tápáduvá
    tármuttuđ+V+Ind+Prs+Sg1: tármuttuum
    tármuttuđ+V+Ind+Prs+Sg3: tármuttuvá
    táttuđ+V+Ind+Prs+Sg1: táátum
    távjuđ+V+Ind+Prs+Sg1: táávjum
    tááijuđ+V+Ind+Prs+Sg1: táájum
    tááijuđ+V+Ind+Prs+Sg3: tááju
    tärhišuđ+V+Ind+Prs+Sg1: tärhišuum
    tärhišuđ+V+Ind+Prs+Sg3: tärhišuvá
    ubbuđ+V+Ind+Prs+Sg1: ubbuum
    ubbuđ+V+Ind+Prs+Sg3: obboo
    ubbuđ+V+Ind+Prs+Sg3: ubboo
    ucâluđ+V+Ind+Prs+Sg1: ucâluum
    ucâluđ+V+Ind+Prs+Sg3: ucâluvá
    uddoluđ+V+Ind+Prs+Sg1: uddoluum
    uddoluđ+V+Ind+Prs+Sg3: uddoluvá
    unnuđ+V+Ind+Prs+Sg1: unnuum
    unnuđ+V+Ind+Prs+Sg3: unnoo
    uvjâluđ+V+Ind+Prs+Sg3: uvjâluvá
    uágguđ+V+Ind+Prs+Sg1: uágum
    uáhuđ+V+Ind+Prs+Sg1: oohum
    uáhuđ+V+Ind+Prs+Sg1: uávum
    uáiváduđ+V+Ind+Prs+Sg1: uáiváduum
    uáiváduđ+V+Ind+Prs+Sg3: uáiváduvá
    uánnuđ+V+Ind+Prs+Sg1: oonnum
    uánnuđ+V+Ind+Prs+Sg1: uánum
    uápásmuđ+V+Ind+Prs+Sg3: uápásmuvá
    uáđistuđ+V+Ind+Prs+Sg1: uáđistuum
    uáđistuđ+V+Ind+Prs+Sg3: uáđistuvá
    uážittuđ+V+Ind+Prs+Sg1: uážittuum
    uážittuđ+V+Ind+Prs+Sg3: uážittuvá
    uážžuđ+V+Ind+Prs+Sg1: uážum
    uážžuđ+V+Ind+Prs+Sg3: njunetubbáák
    uážžuđ+V+Ind+Prs+Sg3: skeŋkkân
    uážžuđ+V+Ind+Prs+Sg3: áigá
    uážžuđ+V+Ind+Prs+Sg3: šielâst
    uškijduđ+V+Ind+Prs+Sg1: uškijduum
    uškijduđ+V+Ind+Prs+Sg3: uškijduvá
    uđâsmuđ+V+Ind+Prs+Sg1: uđâsmuum
    uđâsmuđ+V+Ind+Prs+Sg3: uđâsmuvá
    vadâstuđ+V+Ind+Prs+Sg3: vadâstuvá
    vahaduđ+V+Ind+Prs+Sg3: vahaduvá
    vajoiduđ+V+Ind+Prs+Sg1: vajoiduum
    vajoiduđ+V+Ind+Prs+Sg3: vajoiduvá
    vakšuđ+V+Ind+Prs+Sg1: vakšuum
    vakšuđ+V+Ind+Prs+Sg3: vákšoo
    valduđ+V+Ind+Prs+Sg1: valduum
    valduđ+V+Ind+Prs+Sg3: váldoo
    valmâštuđ+V+Ind+Prs+Sg3: valmâštuvvoo
    vaskuđ+V+Ind+Prs+Sg3: váskojeh
    vavjuđ+V+Ind+Prs+Sg1: vavjuum
    vavjuđ+V+Ind+Prs+Sg3: vávjoo
    vedduđ+V+Ind+Prs+Sg1: vedduum
    vedduđ+V+Ind+Prs+Sg3: viäddoo
    veeđđuđ+V+Ind+Prs+Sg3: viäđđoo
    vigguđ+V+Ind+Prs+Sg1: vigguum
    vihkuđ+V+Ind+Prs+Sg1: vihkuum
    vihkuđ+V+Ind+Prs+Sg3: vihkoo
    vijnáttuđ+V+Ind+Prs+Sg1: vijnáttuum
    vijnáttuđ+V+Ind+Prs+Sg3: vijnáttuvá
    vijsásmuđ+V+Ind+Prs+Sg1: vijsásmuum
    vijsásmuđ+V+Ind+Prs+Sg3: vijsásmuvá
    virgettuđ+V+Ind+Prs+Sg1: virgettuum
    virgettuđ+V+Ind+Prs+Sg3: virgettuvá
    virkoduđ+V+Ind+Prs+Sg3: virkoduvá
    virkosmuđ+V+Ind+Prs+Sg1: virkosmuum
    virkosmuđ+V+Ind+Prs+Sg3: virkosmuvá
    visásmuđ+V+Ind+Prs+Sg1: visásmuum
    visásmuđ+V+Ind+Prs+Sg3: visásmuvá
    vittáduđ+V+Ind+Prs+Sg3: vittáduvá
    viäiguđ+V+Ind+Prs+Sg3: viäigu
    viäksuđ+V+Ind+Prs+Sg1: viävsum
    viälguđ+V+Ind+Prs+Sg1: viälgum
    viälgáduđ+V+Ind+Prs+Sg1: viälgáduum
    viälgáduđ+V+Ind+Prs+Sg3: viälgáduvá
    viälluđ+V+Ind+Prs+Sg3: viäluh
    viärjuttuđ+V+Ind+Prs+Sg1: viärjuttuum
    viärjuttuđ+V+Ind+Prs+Sg3: viärjuttuvá
    viäráduđ+V+Ind+Prs+Sg1: viäráduum
    viäráduđ+V+Ind+Prs+Sg3: viäráduvá
    vonnuđ+V+Ind+Prs+Sg3: vannoo
    vuottuđ+V+Ind+Prs+Sg1: vuottuum
    vuottuđ+V+Ind+Prs+Sg3: vuáttoo
    vuoččuđ+V+Ind+Prs+Sg1: vuoččuum
    vuáhuđ+V+Ind+Prs+Sg3: vuáhu
    vuáháduđ+V+Ind+Prs+Sg1: vuáháduum
    vuáháduđ+V+Ind+Prs+Sg3: vuáháduvá
    vuáijuđ+V+Ind+Prs+Sg1: vuájum
    vuáijuđ+V+Ind+Prs+Sg3: vuáju
    vuáisuđ+V+Ind+Prs+Sg3: vuáisu
    vuáppuđ+V+Ind+Prs+Sg1: vuápum
    vuápsuđ+V+Ind+Prs+Sg1: vuápsum
    vuárbuđ+V+Ind+Prs+Sg1: vuárbum
    vuárkkuđ+V+Ind+Prs+Sg1: vuárhum
    vuárnuđ+V+Ind+Prs+Sg1: vuárnum
    vuáttuđ+V+Ind+Prs+Sg1: vuátum
    vuávnuđ+V+Ind+Prs+Sg1: vuávnum
    vuáđuduđ+V+Ind+Prs+Sg3: vuáđuduvá
    vuáččuđ+V+Ind+Prs+Sg1: vuájum
    vuáččuđ+V+Ind+Prs+Sg3: vuáču
    vuážžuđ+V+Ind+Prs+Sg3: vuážžu
    vyeimittuđ+V+Ind+Prs+Sg1: vyeimittuum
    vyeimittuđ+V+Ind+Prs+Sg3: vyeimittuvá
    vyevsistuđ+V+Ind+Prs+Sg1: vyevsistuum
    vyevsistuđ+V+Ind+Prs+Sg3: vyevsistuvá
    váiluđ+V+Ind+Prs+Sg1: vááilum
    váivástuđ+V+Ind+Prs+Sg1: váivástuum
    váivástuđ+V+Ind+Prs+Sg3: váivástuvá
    vájálduđ+V+Ind+Prs+Sg3: vájálduvá
    válvuđ+V+Ind+Prs+Sg1: váálvum
    váráduđ+V+Ind+Prs+Sg1: váráduum
    váráduđ+V+Ind+Prs+Sg3: váráduvá
    váánnuđ+V+Ind+Prs+Sg3: váánu
    áiguđ+V+Ind+Prs+Sg1: ááigum
    áiđuđ+V+Ind+Prs+Sg1: ááiđum
    áppuđ+V+Ind+Prs+Sg1: áápum
    ávjuđ+V+Ind+Prs+Sg3: ávjoo
    áváduđ+V+Ind+Prs+Sg1: áváduum
    áváduđ+V+Ind+Prs+Sg3: áváduvá
    áánnuđ+V+Ind+Prs+Sg1: áánum
    äpittuđ+V+Ind+Prs+Sg1: äpittuum
    äpittuđ+V+Ind+Prs+Sg3: äpittuvá
    čaalluđ+V+Ind+Prs+Sg1: čalluum
    čaalluđ+V+Ind+Prs+Sg3: čálloo
    čagalduđ+V+Ind+Prs+Sg1: čagalduum
    čagalduđ+V+Ind+Prs+Sg3: čagalduvá
    čaittâšuđ+V+Ind+Prs+Sg1: čaittâšuum
    čaittâšuđ+V+Ind+Prs+Sg3: čaittâšuvá
    čalmastuđ+V+Ind+Prs+Sg1: čalmastuum
    čalmastuđ+V+Ind+Prs+Sg3: čalmastuvá
    čalmettuđ+V+Ind+Prs+Sg1: čalmettuum
    čalmettuđ+V+Ind+Prs+Sg3: čalmettuvá
    čarvâšuđ+V+Ind+Prs+Sg1: čarvâšuum
    čarvâšuđ+V+Ind+Prs+Sg3: čarvâšuvá
    čaŋalduđ+V+Ind+Prs+Sg1: čaŋalduum
    čaŋalduđ+V+Ind+Prs+Sg3: čaŋalduvá
    šelgâsmittuđ+V+Ind+Prs+Sg1: šelgâsmittuum
    čergijduđ+V+Ind+Prs+Sg1: čergijduum
    čergijduđ+V+Ind+Prs+Sg3: čergijduvá
    šeštuđ+V+Ind+Prs+Sg1: šeštuum
    šeštuđ+V+Ind+Prs+Sg3: šiäštoo
    čiehhuđ+V+Ind+Prs+Sg1: čiehhuum
    čiehhuđ+V+Ind+Prs+Sg3: čiähhoo
    šieđâluđ+V+Ind+Prs+Sg3: šieđâluvá
    čihtuđ+V+Ind+Prs+Sg3: čihtoo
    činehuđ+V+Ind+Prs+Sg1: činehuum
    činehuđ+V+Ind+Prs+Sg3: činehuvá
    šinnjuđ+V+Ind+Prs+Sg1: šinnjuum
    šinnjuđ+V+Ind+Prs+Sg3: šinnjoo
    čivroduđ+V+Ind+Prs+Sg1: čivroduum
    čivroduđ+V+Ind+Prs+Sg3: čivroduvá
    šiälguđ+V+Ind+Prs+Sg1: šiälgum
    šiälluđ+V+Ind+Prs+Sg3: šiälu
    čiäppuđ+V+Ind+Prs+Sg1: čiäpum
    čiärguđ+V+Ind+Prs+Sg1: čiärgum
    čiärguđ+V+Ind+Prs+Sg3: čiärgu
    čiärruđ+V+Ind+Prs+Sg1: čiärum
    čiärruđ+V+Ind+Prs+Sg3: čiäru
    čiärustuđ+V+Ind+Prs+Sg1: čiärustuum
    čiärustuđ+V+Ind+Prs+Sg3: čiärustuvá
    šiätkuđ+V+Ind+Prs+Sg1: šiäđhum
    čiävluđ+V+Ind+Prs+Sg1: čiävlum
    čiävvuđ+V+Ind+Prs+Sg1: čiävum
    šišneluđ+V+Ind+Prs+Sg3: šišneluvá
    škuáŋkkuđ+V+Ind+Prs+Sg1: škuáŋkum
    šliämmuđ+V+Ind+Prs+Sg3: šliämu
    šliäđguđ+V+Ind+Prs+Sg1: šliäđgum
    šliäđmuđ+V+Ind+Prs+Sg3: šliäđmu
    šliäđđuđ+V+Ind+Prs+Sg3: šliäđuh
    šnuákkuđ+V+Ind+Prs+Sg1: šnokkum
    šnuákkuđ+V+Ind+Prs+Sg1: šnuáhum
    šnárkkuđ+V+Ind+Prs+Sg1: šnáárhum
    šnärkkiluđ+V+Ind+Prs+Sg3: šnärkkiluvá
    čogguđ+V+Ind+Prs+Sg1: čogguum
    čogguđ+V+Ind+Prs+Sg3: čuággoo
    čoggâšuđ+V+Ind+Prs+Sg3: čoggâšuvá
    šohânuđ+V+Ind+Prs+Sg3: šohânuvá
    čohčâluđ+V+Ind+Prs+Sg1: čohčâluum
    čohčâluđ+V+Ind+Prs+Sg3: čohčâluvá
    čokkeluđ+V+Ind+Prs+Sg1: čokkeluum
    čokkeluđ+V+Ind+Prs+Sg3: čokkeluvá
    šolkkâluđ+V+Ind+Prs+Sg3: šolkkâluvá
    čonnuđ+V+Ind+Prs+Sg1: čonnuum
    čonnuđ+V+Ind+Prs+Sg3: čannoo
    čoskijduđ+V+Ind+Prs+Sg1: čoskijduum
    čoskijduđ+V+Ind+Prs+Sg3: čoskijduvá
    čoskuđ+V+Ind+Prs+Sg1: čoskuum
    čoskuđ+V+Ind+Prs+Sg3: časkoo
    čovduđ+V+Ind+Prs+Sg1: čovduum
    čovduđ+V+Ind+Prs+Sg3: čuávdoo
    čovdâšuđ+V+Ind+Prs+Sg3: čovdâšuvá
    špiäiguđ+V+Ind+Prs+Sg3: špiäigu
    čuoccuđ+V+Ind+Prs+Sg1: čuoccuum
    čuoccuđ+V+Ind+Prs+Sg3: čuáccoo
    čuojâlduđ+V+Ind+Prs+Sg1: čuojâlduum
    čuojâlduđ+V+Ind+Prs+Sg3: čuojâlduvá
    čuojâttuđ+V+Ind+Prs+Sg3: čuojâttuvá
    čuolduđ+V+Ind+Prs+Sg1: čuolduum
    čuolduđ+V+Ind+Prs+Sg3: čuáldoo
    čuolmuđ+V+Ind+Prs+Sg1: čuolmuum
    čuolmuđ+V+Ind+Prs+Sg3: čuálmoo
    čuolmâduđ+V+Ind+Prs+Sg1: čuolmâduum
    čuolmâduđ+V+Ind+Prs+Sg1: čuolmâduvvim
    čuolmâduđ+V+Ind+Prs+Sg3: čuolmâduvá
    čuovâstuđ+V+Ind+Prs+Sg1: čuovâstuum
    čuovâstuđ+V+Ind+Prs+Sg3: čuovâstuvá
    čuágguđ+V+Ind+Prs+Sg1: čuágum
    šuáimuđ+V+Ind+Prs+Sg1: šoimum
    čuáimuđ+V+Ind+Prs+Sg1: čuáimum
    šuáimuđ+V+Ind+Prs+Sg1: šuáimum
    čuákkuđ+V+Ind+Prs+Sg1: čuáhum
    čuálittuđ+V+Ind+Prs+Sg1: čuálittuum
    čuálittuđ+V+Ind+Prs+Sg3: čuálittuvá
    čuálluđ+V+Ind+Prs+Sg1: čuálum
    čuálluđ+V+Ind+Prs+Sg3: čuállee
    čuárbuđ+V+Ind+Prs+Sg1: čuárbum
    čuárvuđ+V+Ind+Prs+Sg1: čuárvum
    čuáskuđ+V+Ind+Prs+Sg1: čuáskum
    čuávjittuđ+V+Ind+Prs+Sg1: čuávjittuum
    čuávjittuđ+V+Ind+Prs+Sg3: čuávjittuvá
    čuávjuđ+V+Ind+Prs+Sg1: čuájum
    čuávruđ+V+Ind+Prs+Sg1: čuávrum
    čuávvuđ+V+Ind+Prs+Sg1: čuávum
    šuávvuđ+V+Ind+Prs+Sg3: šuávu
    šuávvuđ+V+Ind+Prs+Sg3: šuávvu
    čuážžuđ+V+Ind+Prs+Sg1: čuážum
    čyeŋjiluđ+V+Ind+Prs+Sg3: čyeŋjiluvá
    čácáduđ+V+Ind+Prs+Sg1: čácáduum
    čácáduđ+V+Ind+Prs+Sg3: čácáduvá
    čárvuđ+V+Ind+Prs+Sg1: čáárvum
    šávduđ+V+Ind+Prs+Sg1: šáávdum
    šávguđ+V+Ind+Prs+Sg1: šáávgum
    čááccuđ+V+Ind+Prs+Sg1: čáásum
